【裁判字號】    97,訴,625
【裁判日期】    970306
【裁判案由】    毒品危害防制條例
【裁判全文】
臺灣高雄地方法院刑事判決               97年度訴字第625號
公  訴  人  臺灣高雄地方法院檢察署檢察官
被      告  甲○○
上列被告因違反毒品危害防制條例案件，經檢察官提起公訴（96
年度毒偵字第10617 、10711 號），本院以簡式審判程序審理，
判決如下：
    主  文
甲○○施用第一級毒品，共貳罪，均累犯，各處有期徒刑捌月。
應執行有期徒刑壹年貳月。
    事  實
一、甲○○前因施用毒品案件，經本院以89年度毒聲字第493 號
    裁定送觀察、勒戒後，認無繼續施用傾向，於民國89年2 月
    2 日觀察勒戒執行完畢釋放後，5 年以內再因自93年6 月下
    旬某日起至同年10月16日止連續施用第一級毒品，經本院於
    94年4 月19日以94年度訴字第520 號判處有期徒刑7 月，於
    94年5 月12日確定，並於95年1 月9 日執行完畢。猶未戒除
    毒癮，分別基於施用第一級毒品海洛因犯意，先後於下列時
    、地施用第一級毒品海洛因：
(一)先於96年10月15日中午12時許，在高雄縣岡山鎮○○路媽祖
    廟之公廁內，以針筒注射方式施用海洛因1 次。嗣於同日下
    午4 時40分許，在上開廟宇廣場前，為警發現其為毒品列管
    人口，經採尿送驗後查獲上情。
(二)復於同年月27日上午10時許，仍在同上公廁內，以針筒注射
    方式施用海洛因1 次。嗣於同日下午2 時許，在高雄縣岡山
    鎮○○路旁，因形跡可疑為警攔查，再經採尿送驗而查獲。
二、案經高雄縣政府警察局岡山分局報請臺灣高雄地方法院檢察
    署檢察官。
    理  由
一、本件被告甲○○所犯毒品危害防制條例第10條第1 項之施用
    第一級毒品罪，為死刑、無期徒刑、最輕本刑為3 年以上有
    期徒刑以外之罪，其於準備程序中，就被訴事實均為有罪之
    陳述，經本院告知簡式審判程序之旨，並聽取檢察官及被告
    之意見後，合議庭認宜進行簡式審判程序，爰依刑事訴訟法
    第273 條之1 第1 項規定，裁定本件由受命法官獨任進行簡
    式審判程序，合先敘明。
二、前揭事實，均據被告甲○○於本院審理中坦白承認（本院卷
    第19、29頁），且其二度為警查獲時，分經其同意採尿送驗
    結果，均呈嗎啡（即海洛因進入人體後之代謝物）陽性反應
    ，有執行尿液採驗同意書、尿液採證檢驗對照表、臺灣檢驗
    科技股份有限公司濫用藥物尿液檢驗報告各2 份在卷可稽（
    96年度偵字第10711 號卷第6 至9 頁；96年度偵字第10617
    號卷第7 至9 頁）。被告前開自白既與科學檢驗結果相符，
    自堪採信，其確有於上開時、地分別施用第一級毒品海洛因
    各1 次之犯行，均堪認定。
三、按修正毒品危害防制條例就施用毒品者，僅於「初犯」及「
    5 年後再犯」二種情形，有其追訴條件之限制，即須於初犯
    經觀察、勒戒或強制戒治釋放後，5 年內均無施用毒品之行
    為，始能認其前所實施之觀察、勒戒或強制戒治已足遮斷毒
    癮，而得於5 年後再犯時，再予適用初犯之規定，重行觀察
    、勒戒等程序；倘5 年內已經再犯，被依法追訴處罰，縱其
    第3 次（或第3 次以上）施用毒品之時間在初犯釋放5 年以
    後，即與「5 年後再犯」之情形有別，且因已於「5 年內再
    犯」，顯見其再犯率甚高，原實施觀察、勒戒或強制戒治，
    已無法收其實效，而無5 年戒斷期之存在，自無再經觀察、
    勒戒及強制戒治之必要，應逕行起訴（最高法院95年度臺非
    字第59、65號判決意旨參照）。本件被告甲○○前有如事實
    欄所示經觀察、勒戒執行完畢後，5 年內再犯施用毒品罪，
    經判處徒刑確定等情，有臺灣高等法院被告前案紀錄表、本
    院94年度訴字第520 號判決各1 份在卷可參（本院卷第5 至
    8 頁、第13頁）。其於上開觀察、勒戒執行完畢釋放後5 年
    內既已再犯，並經判決有罪確定，本次又先後於96年10月15
    日、27日分別再犯施用第一級毒品罪，即與5 年後再犯之情
    形有別，揆諸前開說明，均應依毒品危害防制條例第23條第
    2 項依法追訴。
四、查海洛因屬毒品危害防制條例第2 條第2 項第1 款明定之第
    一級毒品。核被告甲○○所為，均係犯同條例第10條第1 項
    之施用第一級毒品罪。其於各次施用前後，分別持有海洛因
    之低度行為，俱為施用之高度行為所吸收，均不另論罪。又
    被告前有如事實欄所示犯罪科刑及執行情形，有上開前案紀
    錄表可按，其於受徒刑之執行完畢後，5 年以內故意再犯本
    件有期徒刑以上之二罪，均為累犯，應依刑法第47條第1 項
    分別加重其刑。爰審酌被告前因施用毒品案件，經觀察勒戒
    及徒刑執行完畢後，猶未能徹底戒除毒癮，戒毒意志不堅，
    有再度入監矯治之必要；惟念及施用毒品究屬戕害自己身心
    之行為，尚未危害他人，反社會性程度較低，事後已坦認全
    部犯行，並自96年11月27日起自行就醫接受美沙冬替代療法
    （Meth adone maintenance therapy），業據其提出財團法
    人義大醫院診斷證明書2 份在卷可查（本院卷第25、26頁）
    ，雖未見已確有戒斷成效之憑據，惟尚非全無戒毒之決心，
    犯罪後態度尚可等一切情狀，分別量處如主文所示之刑，並
    依法定其應執行之刑，以資儆懲。
據上論斷，應依刑事訴訟法第273 條之1 第1 項、第299 條第1
項前段，毒品危害防制條例第10條第1 項，刑法第11條前段、第
47條第1 項、第51條第5 款，判決如主文。
本案經檢察官乙○○到庭執行職務。
中    華    民    國    97    年    3     月    6     日
                  刑事第六庭    法  官  林柏壽
以上正本證明與原本無異。
如不服本判決應於收受本判決後10日內向本院提出上訴書狀，並
應敘述具體理由，如未敘述上訴理由者，應於上訴期間屆滿後20
日內補提理由書狀於本院（均須按他造當事人之人數附繕本）「
切勿逕送上級法院」。
中    華    民    國    97    年    3     月    7     日
                                書記官  林國龍
附錄本案論罪科刑法條：
毒品危害防制條例第10條第1 項
施用第一級毒品者，處6 月以上5 年以下有期徒刑。


司法院資訊處製作；財團法人民間司法改革基金會備份。
